【裁判字號】    98,撤緩,30
【裁判日期】    980618
【裁判案由】    撤銷緩刑
【裁判全文】
臺灣雲林地方法院刑事裁定              98年度撤緩字第30號
聲  請  人  臺灣雲林地方法院檢察署檢察官
受  刑  人  甲○○
上列受刑人因業務過失致死案件，聲請人聲請撤銷緩刑（96年度
執他字第251 號），本院裁定如下：
    主  文
聲請駁回。
    理  由
一、聲請意旨略以：受刑人甲○○因犯業務過失致死案件，前經
    本院於民國96年2 月14日以95年度交訴字第49號（偵查案號
    ：臺灣雲林地方法院檢察署95年度偵字第2386號）判處有期
    徒刑1 年2 月，緩刑5 年，並於96年3 月8 日確定在案。茲
    受刑人於緩刑期內即97年2 月23日更犯業務過失致死罪，經
    臺灣高等法院臺南分院於98年3 月25日以97年度交上訴字第
    1402號駁回上訴，並宣告緩刑5 年（原審：本院97年度交訴
    字第58號，判處有期徒刑8 月），於98年4 月9 日確定。核
    該受刑人所為，合於刑法第75條之1 第1 項第3 款所定撤銷
    緩刑宣告之原因，爰依刑事訴訟第476 條規定聲請撤銷緩刑
    等語。
二、按「受緩刑之宣告而有下列情形之一，足認原宣告之緩刑難
    收其預期效果，而有執行刑罰之必要者，得撤銷其宣告：一
    緩刑前因故意犯他罪，而在緩刑期內受得易科罰金之有期徒
    刑、拘役或罰金之宣告確定者。二緩刑期內因故意犯他罪，
    而在緩刑期內受得易科罰金之有期徒刑、拘役或罰金之宣告
    確定者。三緩刑期內因過失更犯罪，而在緩刑期內受有期徒
    刑之宣告確定者。四違反第74條第2 項第1 款至第8 款所定
    負擔情節重大者。」刑法第75條之1 定有明文。次按刑法第
    75條之1 立法理由略以：「現行關於緩刑前或緩刑期間故意
    犯他罪，而在緩刑期內受得易科罰金之有期徒刑之宣告者，
    列為應撤銷緩刑之事由，因認過於嚴苛，而排除第75條應撤
    銷緩刑之事由，移列至得撤銷之事由，俾使法官依被告再犯
    情節，而裁量是否撤銷先前緩刑之宣告；其次，如有前開事
    由，但判決宣告拘役、罰金時，可見行為人仍未見悔悟，有
    列為得撤銷緩刑之事由，以資彈性適用……。」故檢察官以
    行為人有刑法第75條之1 第1 項各款事由，據以聲請撤銷緩
    刑之宣告，法院自應就行為人再犯情節，是否足認原宣告之
    緩刑難收其預期效果，而有執行刑罰之必要為審認標準，資
    以裁量是否撤銷原緩刑宣告。亦即本條採用裁量撤銷主義，
    賦予法院撤銷與否之權限，特於第1 項規定實質要件為「足
    認原宣告之緩刑難收其預期效果，而有執行刑罰之必要」，
    供作審認之標準，於上揭「得」撤銷緩刑之情形，法官應依
    職權本於合目的性之裁量，妥適審酌被告所犯前後數罪間，
    關於法益侵害之性質、再犯之原因、違反法規範之情節是否
    重大、被告主觀犯意所顯現之惡性及其反社會性等情，是否
    已使前案原為促使惡性輕微之被告或偶發犯、初犯改過自新
    而宣告之緩刑，已難收其預期之效果，而確有執行刑罰之必
    要，此與刑法第75條第1 項所定2 款要件有一具備，即毋庸
    再行審酌其他情狀，應逕予撤銷緩刑之情形不同，先予敘明
    。
三、經查：
  (一)受刑人甲○○前因業務過失致人於死案件，經本院於96年2
    月14日，以95年度交訴字第49號判處有期徒刑1 年2 月，緩
    刑5 年，於96年3 月8 日確定，又於緩刑期內之97年2 月23
    日，因犯業務過失致人於死罪，經本院於97年11月10日，以
    97年度交訴字第58號判處有期徒刑8 月，經臺灣高等法院臺
    南分院於98年3 月25日，以97年度交上訴字第1402號駁回上
    訴，並宣告【緩刑5 年，被告應給付劉秋香、廖淑華、廖嘉
    弘50萬元。給付方式：除於98年3 月11日給付30萬元外，其
    餘20萬元，自98年3 月起，於每月月底給付3 萬元，直至全
    部清償完畢為止，如一期未付，視為全部到期，及向執行檢
    察官指定之公益團體、地方自治團體或社區提供120 小時之
    義務勞務，緩刑期間付保護管束】，於98年4 月9 日確定，
    有本院95年度交訴字第49號、97年度交訴字第58號、臺灣高
    等法院臺南分院97年度交上訴字第1402號刑事判決及臺灣高
    等法院被告前案紀錄表各1 份附卷可稽。
  (二)細究上開2 案判決內容，受刑人犯前案業務過失致人於死罪
    之時間係94年11月11日，犯後案業務過失致人於死罪之時間
    係97年2 月23日，2 次犯行間已相隔2 年餘，雖2 罪均是駕
    駛車輛與他人發生車禍，使他人因而死亡，犯罪態樣、犯罪
    情節相似，受刑人確有未謹慎駕駛車輛而肇致車禍之情。惟
    受刑人所犯後案業務過失致人於死罪之犯行已獲判有期徒刑
    確定，雖仍獲宣告緩刑5 年，然臺灣高等法院臺南分院已於
    該案判決理由內詳細說明「被告前此未曾因故意受有期徒刑
    以上之宣告，於本院審理中承諾：除強制責任險外，被告願
    意再給付新臺幣（下同）50萬元，除於98年3 月11日給付30
    萬元外，其餘20萬元，自98年3 月起，於每月月底給付3 萬
    元，直至全部清償完畢為止，如一期未付，視為全部到期，
    告訴人同意前述給付作為刑事部分之和解條件，不再追究，
    為加強被告自動履行前述承諾內容之決心及給予告訴人經濟
    上實質之幫助並有助於雙方達成和解，爰就前述被告之承諾
    ，依刑法第74條第2 項第3 款之規定命被告為履行，又被告
    前因過失致死案件，甫經法院判處緩刑，猶在緩刑期內，已
    如前述，仍不知謹慎駕駛車輛，而肇致本件車禍，惟念及其
    為全家之經濟來源，及尚需在外工作以工作收入給付清償對
    告訴人之損害賠償債務，對告訴人經濟上方有實質之幫助，
    並為提高其警惕心，避免再犯，爰依刑法第74條第2 項第5
    款之規定命被告向執行檢察官指定之公益團體、地方自治團
    體或社區提供120 小時之義務勞務，對國家社會有所回饋，
    應可認為其經此科刑之教訓後，已知所警惕而無再犯之虞，
    只須為刑罰之宣告，即足以策其自新，而認以暫不執行為適
    當，爰併為緩刑5 年，緩刑期間內付保護管束之宣告，以啟
    自新」等理由，可見，受刑人前已犯有業務過失致人於死罪
    ，於臺灣高等法院臺南分院上開案件判決時，仍在緩刑中之
    情，臺灣高等法院臺南分院承辦法官亦已有審酌，係考量為
    讓受刑人繼續賠償被害人家屬所受損害，對被害人家屬經濟
    上有實質之幫助，方又給予受刑人緩刑機會。況臺灣高等法
    院臺南分院97年度交上訴字第1402號刑事判決中，更命受刑
    人應向執行檢察官指定之公益團體、地方自治團體或社區提
    供120 小時之義務勞務，緩刑期間付保護管束，此部分亦應
    有一定之矯正效果，若再撤銷其所犯前案業務過失致人於死
    罪之緩刑，不僅過苛，也將失去後案臺灣高等法院臺南分院
    承辦法官再次給予受刑人緩刑之苦心。再經本院詢問後案被
    害人家屬，被害人家屬劉秋香亦稱：受刑人均有依判決內容
    如期給付賠償金等語，有本院電話紀錄表1 份在卷可參，亦
    可見受刑人也有把握法官再次給予緩刑機會之用心。此外，
    檢察官亦未特別敘明本件有何「原宣告之緩刑難收其預期效
    果」之理由，實難遽認受刑人再犯業務過失致人於死罪之情
    節，足認原宣告之緩刑難收其預期效果，而有執行刑罰之必
    要。
四、綜上所述，本院認受刑人前開緩刑之宣告尚無撤銷必要，檢
    察官之聲請為無理由，應予駁回。
五、依刑事訴訟法第220 條，裁定如主文。
中    華    民    國    98    年    6     月    18    日
                  刑事第六庭  法  官  廖淑華
以上正本證明與原本無異。
如不服本裁定，應於裁定送達後5 日內向本院提出抗告狀（須附
繕本）。
                              書記官  高培馨
中    華    民    國    98    年    6     月    18    日


司法院資訊處製作；財團法人民間司法改革基金會備份。
